臺灣臺南地方法院新市簡易庭民事判決
                                     111年度新簡字第3號
原      告  楊義芳  

被      告  王壽山  

上列被告因過失傷害案件，原告於刑事附帶提起民事訴訟，請求
侵權行為損害賠償（交通）事件，經本院刑事庭以110年度交附
民字第145號刑事附帶民事訴訟裁定移送前來，本院於民國111年
2月23日言詞辯論終結，判決如下：
    主      文
被告應給付原告新臺幣參拾萬玖仟肆佰捌拾元，及自民國一百一
十年九月十七日起至清償日止，按週年利率百分之五計算之利息
。
原告其餘之訴駁回。
訴訟費用由被告負擔百分之七十五，餘由原告負擔。
本判決原告勝訴部分得假執行。
原告其餘假執行之聲請駁回。
    事實及理由
一、按訴狀送達後，原告不得將原訴變更或追加他訴，但擴張或
    減縮應受判決事項之聲明者，不在此限，民事訴訟法第255
    條第1項第3款定有明文。本件原告起訴時原訴之聲明為「被
    告應給付原告新臺幣（下同）566,680元，及自起訴狀繕本
    送達翌日起至清償日止，按週年利率5％計算之利息」。嗣於
    民國111年2月23日言詞辯論，因撤回後續醫療費用、後續交
    通費用、市場攤位損失及機車維修費用等請求，變更請求金
    額為417,480元，核其所為係縮減應受判決事項之聲明，自
    為適法。及本件被告經合法通知，未於言詞辯論期日到場，
    核無民事訴訟法第386條所列各款情形，爰依原告之聲請，
    由其一造辯論而為判決。
二、原告起訴主張： 
　㈠被告於109年9月16日10時40分許，駕駛車牌號碼0000-00號自
    小客貨車，沿臺南市新市區臺一線由南往北方向行駛，行經
    臺一線與南136線道，欲右轉進入南136線道駛時，本應注意
    汽車行駛至交岔路口，右轉彎時，應距交岔路口30公尺前顯
    示方向燈或手勢，換入外側車道、右轉車道或慢車道，駛至
    路口後再行右轉，且轉彎車應讓直行車先行，以避免危險或
    交通事故之發生，且依當時天候晴、日自然光線、柏油路面
    乾燥、路面無缺陷、無障礙物、視距良好等情況，復依其智
    識、精神狀態、車況正常等並無不能注意之情形，竟疏未注
    意至交岔路口30公尺前即顯示方向燈或手勢，且亦未禮讓直
    行車先行，即貿然從直行車道逕行右轉，適有原告騎乘車牌
    號碼000-0000號普通重型機車，由同向後方駛至，一時閃避
    不及而與被告發生碰撞，致原告人車倒地，並使原告受有尾
    骨閉鎖性骨折、胸部挫傷合併肋骨骨折之身體傷害(下稱系
    爭傷害)。原告因系爭事故受有身體傷害及財產損失，並因
    體傷受有精神上痛苦，依法請求被告賠償①醫療費用10,480
    元、②每次1,000元共27次之善化至永康奇美醫院之交通費27
    ,000元、③以每日1,200元計算之3個月看護費用108,000元、
    ④每月以24,000元計算之3個月不能工作損失72,000元、⑤精
    神慰撫金200,000元。
　㈡聲明：被告應給付原告417,480元，及自起訴狀繕本送達翌日
    起至清償日止，按週年利率百分之5計算之利息；願供擔保
    請准假執行。
三、被告方面：被告未於言詞辯論期日到場，亦未提出書狀作任
    何聲明或陳述。 
四、得心證理由：
　㈠原告主張被告有上述行車疏失，導致原告身體受有尾骨閉鎖
    性骨折、胸部挫傷合併肋骨骨折之事實，業據提出奇美醫療
    財團法人奇美醫院診斷證明書為證，並經本院依職權調閱11
    0年度交簡字第2571號刑事案卷，核與卷附之肇事相關資料
    相符。及被告對於原告上開主張之事實，已於相當時期受合
    法之通知，但於言詞辯論期日不到場，亦未提出準備書狀爭
    執，依民事訴訟法第280條第1、3項規定，應視同自認。準
    此，本件原告主張之事實，可信為真實。
　㈡承上調查，本件事故發生時，原告係於車道正常行駛，無行
    車疏失，被告則為轉彎車輛，未先行換入右轉車道後再右轉
    ，亦未禮讓同向在後由原告騎乘之直行機車，自直行車道逕
    行右轉，為肇事之原因，被告就本件事故之發生應負全部過
    失責任，應足認定。從而，原告依據侵權行為損害賠償之法
    律關係，請求被告負賠償責任，於法有據。至原告請求各項
    金額有無理由分述如下：
　1.醫療費用10,480元部分：
　　原告請求賠償醫療費用10,480元，業據提出所述相符之奇美
    醫療財團法人奇美醫院收據及診斷證明書等件為憑，經核就
    診日期與診斷證明書記載相符，且與原告受傷日期接近，醫
    療費用收據金額與原告請求相合，是原告請求被告賠償醫療
    費用10,480元，為有理由，應予准許。
　2.交通費27,000元部分：
　　原告請求被告賠償27次之就醫交通費用27,000元，雖僅提出
     一紙大都會衛星計程車運價證明為證。然查上開運價證明
     內容「記載起訖地點：善化至永康奇美、金額1,000元」，
     而原告居所地址位在臺南市善化區，足認原告自居所地至
     永康奇美醫院就醫交通費每次需1,000元。佐以原告提出共
     28次之奇美醫院醫療費用收據，可認原告至永康奇美醫院
     就醫共28次之事實無誤，故其請求被告給付27次就醫交通
     費27,000元(計算式：1,00027=27,000)，核屬有據，應可
     採認。
　3.看護費用108,000元部分：
　　原告以系爭傷害需休養3個月，以每日1,200元計算，請求被
     告賠償3個月專人照護費108,000元，並提出西元2020年12
     月30日奇美醫院之骨科診斷證明書為據。惟上開原告所提
     出診斷證明書內容為「需專人復健休養3個月」，而非「需
     專人照護休養3個月」，顯然原告因系爭傷害復原期間需專
     人協助復健，並非無法自理生活需專人照護，難認原告因
     系爭傷害有專人照護3個月之必要，請求被告給付3個月專
     人照護費108,000元，不予採認。
　4.不能工作損失72,000元部分：
　⑴原告因系爭事故，受有傷害為尾骨閉鎖性骨折、胸部挫傷合
     併肋骨骨折，經治療後，醫囑記載需專人復健休養3個月。
     茲據原告陳稱：其與配偶共同承租攤位經營水果買賣，收
     入由配偶掌管，月收入若干不清楚。則以原告受傷程度，
     勢必無法負荷水果買賣貨物之搬運，休養期間因無法工作
     或工作量減少，必然受有工作收入減少之損失，原告請求
     被告賠償收入減少之損害，於法有據。
　⑵原告主張休養期間為3個月，以基本工資每月24,000元計算賠
     償金額，並提出109年12月30日之奇美醫院診斷證明書為據
     。查上開診斷證明書內容確實記載原告需專人復健休養3個
     月，而109年度每月基本工資為24,000元，是原告主張請求
     被告賠償以每月24,000元為計算基礎，3個月不能工作損失
     共72,000元，為有理由，應予准許。
　5.精神慰撫金200,000元部分：
　⑴按不法侵害他人之身體、健康、名譽、自由、信用、隱私、
    貞操，或不法侵害其他人格法益而情節重大者，被害人雖非
    財產上之損害，亦得請求賠償相當之金額。此民法第195條
    第1項前段定有明文。而實務上對於慰撫金之量定，均斟酌
    實際加害情形、所造成之影響、被害人痛苦之程度、兩造之
    身分地位經濟情形及其他各種狀況，以核定相當之數額。
　⑵查原告於道路上正常行駛，因被告之違規行為，導致身體有
    挫傷及二處部位骨折等傷害，除受傷部位感受疼痛，影響生
    活作息，尚須往返就醫及復健，造成時間及金錢之花費，精
    神上亦受有相當程度之痛苦，故原告就其所受非財產上之損
    害，請求被告賠償精神慰撫金，亦屬有據。爰審酌本院依職
    調閱兩造之財產及所得資料，再斟酌兩造之年齡、教育程度
    、工作情狀及原告受傷程度等一切情狀，認原告請求精神慰
    撫金200,000元尚屬適當，應予准許。
　㈢綜上所述，原告依侵權行為損害賠償法律關係，所得請求之
　  各項賠償合計為309,480元(計算式：10,480+27,000+72,000
　  +200,000=309,480)。從而，原告請求被告給付309,480元，
　  及自起訴狀繕本送達翌日即110年9月17日起至清償日止，按
　  週年利率5%計算之利息，為有理由，應予准許；逾此部分之
　  請求，則屬無理，應予駁回。
五、按各當事人一部勝訴、一部敗訴者，其訴訟費用，由法院酌
    量情形，命兩造以比例分擔或命一造負擔，或命兩造各自負
    擔其支出之訴訟費用。法院為終局判決時，應依職權為訴訟
    費用之裁判，此民事訴訟法第79條及第87條第1項定有明文
    。本件訴訟係於刑事訴訟附帶提起民事訴訟，依法免徵裁判
    費，爰按兩造勝敗程度酌定各應負擔之訴訟費用比例。及本
    件乃適用簡易程序所為被告敗訴之判決，依民事訴訟法第38
    9條第1項第3款，由本院依職權宣告假執行。至原告其餘假
    執行之聲請，因本院已駁回原告其餘之訴，此部分聲請自無
    必要，併予駁回。
六、據上論結，本件原告之訴為一部有理由，一部無理由，依民
    事訴訟法第436條第2項、第385條第1項、第79條、第389條
    第1項第3款，判決如主文。　
中　　華　　民　　國　　111 　年　　3 　　月　　16　　日
                  臺灣臺南地方法院新市簡易庭
　　　　　　　　　　　　　　　　　法  官　許蕙蘭
上為正本係照原本作成。
如不服本判決，應於送達後20日內，向本院提出上訴狀並表明上
訴理由，如於本判決宣示後送達前提起上訴者，應於判決送達後
廿日內補提上訴理由書（須附繕本）。如委任律師提起上訴者，
中　　華　　民　　國　　111 　年　　3 　　月　　16　　日
                                  書記官  柯于婷